【裁判字號】    89,毒抗,669
【裁判日期】    890731
【裁判案由】    毒品危害防制條例
【裁判全文】
臺灣高等法院刑事裁定                            八十九年度毒抗字第六六九號
    抗  告  人
    即  被  告  甲○○
右抗告人因毒品危害防制條例案件，不服台灣基隆地方法院中華民國八十九年四月十
日裁定 (八十九年度毒聲字第八一五號)，提起抗告，本院裁定如左：
    主  文
抗告駁回。
    理  由
一、原裁定以：抗告人即被告甲○○前因施用第二級毒品安非他命案件，先後經二次
    觀察、勒戒後，均認無繼續施用毒品之傾向，由臺灣基隆地方法院檢察署檢察官
    分別於八十八年一月十八日、八十八年四月二十八日為不起訴處分確定。被告復
    於八十九年一月二十四日前二日內，在不詳地點施用第二級毒品安非他命，經警
    於同月二十四日，依毒品危害防制條第二十五條第二項之規定，通知被告到場採
    驗尿液，而查獲上情。被告雖否認吸食，惟查被告尿液經送驗後呈安非他命陽性
    反應，有臺灣檢驗科技股份有限公司出具之尿液檢驗報告表在卷可稽，其施用毒
    品犯行堪予認定，且被告三犯施用第二級毒品安非他命之犯行，亦有臺灣基隆地
    方法院檢察署刑案資料查註紀錄表在卷可參，原審乃依毒品危害防制條例第二十
    條第三項但書之規定，裁定令被告入戒治處所施以強制戒治。經核並無不合。
二、抗告意旨略以：抗告人雖曾因吸食安非他命，而遭二次觀察、勒戒完畢，惟經此
    教訓，已痛改前非，徹底戒除毒癮，且一直從事正當職業，抗告人經警採集之尿
    液，送驗後竟呈安非他命陽性反應，恐因警察局所使用之採集瓶本身不潔所致，
    請撤銷原裁定，以免冤抑。
三、經查，本件臺灣檢驗科技股份有限公司出具之尿液檢驗報告係以ＥＩＡ酵素免疫
    分析法為初步檢驗，再以ＧＣ／ＭＳ氣相層析／質譜儀法為確認檢驗，檢驗結果
    判定有安非他命陽性反應。而以氣相層析質譜儀法作藥物及其代謝產物之定性及
    定量分析，幾乎不會有偽陽性反應產生，亦即如尿液中未含有煙毒者，即不可能
    產生因藥物所引起之偽陽性反應，此有行政院國軍退除役官兵輔導委員會臺北榮
    民總醫院函文可稽，是被告之尿液以ＥＩＡ酵素免疫分析法及氣相層析質譜儀之
    方法檢驗，既呈安非他命陽性反應，足見被告有施用第二級毒品安非他命，原審
    因認被告有施用毒品安非他命之犯行，而裁定令入戒治處所施以強制戒治，自無
    不合。被告空言否認施用安非他命，顯為卸責之詞，不足採信，其抗告為無理由
    ，應予駁回。
四、據上論斷，應依刑事訴訟法第四百十二條，裁定如主文。
中      華      民      國    八十九    年      七      月    三十一    日
                            臺灣高等法院刑事第十四庭
                                審判長法  官  陳  祐  輔
                                      法  官  陳  國  文
                                      法  官  蔡  國  在
右正本證明與原本無異。
不得再抗告。
                                      書記官  丁  華  平
中      華      民      國    八十九    年      八      月      一      日


司法院資訊處製作；財團法人民間司法改革基金會備份。
